【裁判字號】    97,上易,179
【裁判日期】    970325
【裁判案由】    竊盜
【裁判全文】
臺灣高等法院刑事判決                 97年度上易字第179號
上  訴  人
即  被  告  甲○○
                    （另案於臺灣台北監獄台北分監執行中）
上列上訴人因竊盜案件，不服臺灣板橋地方法院96年度易字第32
72號，中華民國96年12月12日判決（起訴案號：臺灣板橋地方法
院檢察署96年度偵字第11347號），提起上訴，本院判決如下：
    主  文
上訴駁回。
    事  實
一、甲○○前因違反毒品危害防制條例案件，經臺灣基隆地方法
    院以94年度訴字第991號判處有期徒刑6月確定；因妨害兵役
    案件，經臺灣板橋地方法院以95年度簡字第2862號判處有期
    徒刑3月確定；上開2案，經臺灣板橋地方法院以95年度聲字
    第3206號裁定應執行有期徒刑9月，嗣經本院以95年度抗字
    第980號裁定駁回抗告而確定。另因竊盜、妨害自由案件，
    經本院以95年度上訴字第4493號各判處有期徒刑1年2月減為
    有期徒刑7月、有期徒刑8月減為有期徒刑4月確定；因違反
    毒品危害防制條例案件，經臺灣基隆地方法院以95年度訴字
    第874號判處有期徒刑7月確定，嗣經同法院以96年度聲減字
    第461號裁定減為有期徒刑3月又15日確定；上開各案，經本
    院以96年度聲字第2071號裁定應執行有期徒刑1年1月確定，
    經與前揭應執行有期徒刑9月接續執行，目前仍在執行中（
    於本案不成立累犯）。竟不知悛悔，基於意圖為自己不法所
    有之犯意，先後實行下列行為：
  (一)於民國（下同）96年1月4日11時許，攜帶其所有、客觀上可
    供兇器使用之螺絲起子1支（未據扣案），前往臺北縣萬里
    鄉○○村○○街11號1樓「靖偉代書事務所」，持上開螺絲
    起子撬毀該事務所之門鎖後進入屋內，竊取該事務所負責人
    戊○○所有之筆記型電腦1台、現金新臺幣（下同）5萬5千
    元，及員工丁○○所有之手提袋1個（內有印章4枚、價值1
    萬8千元之「阿瘦皮鞋」禮券、價值約1千8百元之「新光三
    越百貨」禮券、信用卡5張、「金屋影視社」貴賓卡1張等物
    ），得手後逃逸並將上開螺絲起子丟棄於不詳處所而滅失。
  (二)於96年1月31日11時許，利用庚○○位於臺北縣萬里鄉溪底
    村福德坑6之2號住處之後門已損壞不能關閉之機會，從該後
    門進入屋內（無故侵入住宅部分，未據告訴），徒手竊取庚○○母親黃蔡秀玉所有之現金2萬元，得手後逃逸。
  (三)於96年1月31日15時許，利用乙○○位於臺北縣板橋市○○
    路安樂巷48號住處之玻璃門未關閉之機會，從該玻璃門進入
    屋內（無故侵入住宅部分，未據告訴），徒手竊取乙○○所
    有之SANYO牌PHS-J88型行動電話1支，及其子丙○○所有之
    OKWAP牌行動電話1支、MP3隨身碟1個（含記憶卡1枚），得
    手後逃逸。
  (四)於96年2月6日11時許，攜帶其所有、客觀上可供兇器使用之
    鐵撬1支，再度前往庚○○位於臺北縣萬里鄉溪底村福德坑6
    之2號住處，持上開鐵撬毀壞該住處之前門門鎖後進入屋內
    ，竊取黃香岑所有、懸掛於屋內佛像上之金牌1面，得手後
    將上開鐵撬遺留在屋內沙發上而逃逸。
  (五)嗣因甲○○另涉施用毒品案件，為警於96年2月8日15時許，
    在基隆市○○街188號前之停車場查獲（該案業經臺灣板橋
    地方法院以96年度訴字第2160號判刑確定），經警將甲○○
    逮捕帶至警局調查其所涉施用毒品案件之際，甲○○於有偵
    查犯罪權限之機關或人員知悉其犯有上開竊盜罪行前，向警
    員承認其有實行上開竊盜罪行而自首之，並接受裁判。經警
    循線在甲○○駕駛之車號CW-7003號自用小客車內起獲甲○○行竊所餘贓物「金屋影視社」貴賓卡1張、SANYO牌行動電
    話1支、MP3隨身碟1個（含記憶卡1枚），並至庚○○上址住
    處扣得甲○○所有、供其行竊所用之鐵撬1支，始悉上情。
二、案經丁○○、乙○○、丙○○訴由基隆市警察局第二分局報
    請臺灣基隆地方法院檢察署呈請臺灣高等法院檢察署檢察長
    令轉臺灣板橋地方法院檢察署檢察官偵查起訴。原審法院於
    準備程序進行中，被告就被訴事實為有罪之陳述，經告知簡
    式審判程序之旨，並聽取當事人之意見後，裁定進行簡式審
    判程序。
    理  由
一、上揭事實，業據被告甲○○於警詢、偵查、原審審理時坦承
    不諱，核與告訴人丁○○於警詢及偵查時、告訴人乙○○、
    丙○○於警詢時、被害人戊○○於偵查時、庚○○於警詢及
    偵查時所指之失竊情節均相符合，並有鐵撬1支扣案可資佐
    證，復有贓物認領保管單3紙、刑事案件報案三聯單2紙、採
    證照片數幀附卷可稽，足認被告之自白確與事實相符，而堪
    採信。綜上，本案事證已臻明確，被告犯行堪予認定，應依
    法論科。
二、查扣案之鐵撬1支，為金屬材質，質地堅硬，兩側尖銳，持
    以揮刺，顯足以危害人之生命、身體安全，具有客觀上之危
    險性，此經原審當庭勘驗無誤，有原審96年11月21日簡式審
    判筆錄可稽（見原審卷第27頁）；至於被告行竊所用之螺絲
    起子1支，雖未據扣案，惟被告既可持以撬毀門鎖，堪認結
    構甚為堅硬，衡諸一般經驗法則，洵有客觀上之危險性，均
    屬兇器無疑。核被告所為，係犯刑法第321條第1項第3款之
    攜帶兇器加重竊盜罪（上揭事實欄第一項(一)、(四)部分），及
    同法第320條第1項之竊盜罪（上揭事實欄第一項(二)、(三)部分
    ）。所犯上開4罪，不具有緊密之時間與空間關係，依社會
    通念難以認定係基於單一接續犯意所為，應評價為各自獨立
    之犯行，復無其他實質上或裁判上一罪關係，自應分論併罰
    。被告於有偵查犯罪權限之機關或人員知悉其犯上開各罪前
    ，向警員承認竊盜犯行而自首之，嗣被告亦未逃避接受裁判
    ，合於自首之要件，爰均依刑法第62條前段規定減輕其刑。
三、原審以被告犯罪事證明確，適用刑法第320條第1項、第321
    條第1項第3款、第62條前段、第38條第1項第2款、第51條第
    5款，刑法施行法第1條之1第1項、第2項前段，中華民國96
    年罪犯減刑條例第2條第1項第3款、第7條，並審酌被告之素
    行狀況、其犯罪之動機、目的、手段、竊得財物之價值、對
    於被害人所生之危害程度，及犯後坦承犯行、態度良好等一
    切情狀，分別量處攜帶兇器竊盜罪，處有期徒刑8月、竊盜
    罪，處有期徒刑5月、竊盜罪，處有期徒刑5月、攜帶兇器竊
    盜，處有期徒刑8月，又本件被告犯上開各罪之時間，均在
    96年4月24日以前，合於中華民國96年罪犯減刑條例所定之
    減刑條件，依同條例第2條第1項第3款之規定減其宣告刑期
    2分之1，即分別減刑為4月、2月又15日、2月又15日、4月，
    並於減刑後，定應執行有期徒刑1年，且就扣案之鐵撬1支，
    為被告所有，供其實行上揭事實欄第一項(四)部分犯罪所用之
    物，已據被告供承在卷，依刑法第38條第1項第2款規定諭知
    沒收。至於被告持以實行上揭事實第一項(一)部分犯罪所用之
    螺絲起子1支，未據扣案，被告供稱已經丟棄而滅失，衡情
    尚值採信，復無證據足認目前仍然存在，不併予諭知沒收。
    經核其認事用法均無違誤，量刑亦屬妥適。被告上訴略以：
    原判決事實欄(二)、(四)非伊所為，是警員灌水云云為由，而指
    摘原判決不當，惟查：上開事實攔一、(二)、(四)之事實，業據
    被告於偵查、原審坦承不諱，證人即警員己○○於本院結證
    稱：均係被告自首，並無灌水情事等語（見本院97年3月5日
    審判筆錄），亦無其他證據證明係警員為績效而要求被告認
    罪，是被告於本院所辯顯為嗣後卸責之詞，其上訴為無理由
    ，應予駁回。
據上論斷，應依刑事訴訟法第368條，判決如主文。
本案經檢察官沈世箴到庭執行職務。
中    華    民    國    97    年    3     月    25    日
                  刑事第8 庭審判長法  官  張明松
                                  法  官  蔡光治
                                  法  官  陳貽男
以上正本證明與原本無異。
不得上訴。
                                  書記官  柯月英
中    華    民    國    97    年    3     月    26    日
附錄：本案論罪科刑法條全文
中華民國刑法第320 條：
意圖為自己或第三人不法之所有，而竊取他人之動產者，為竊盜
罪，處5 年以下有期徒刑、拘役或500 元以下罰金。
意圖為自己或第三人不法之利益，而竊佔他人之不動產者，依前
項之規定處斷。
前二項之未遂犯罰之。
中華民國刑法第321 條：
犯竊盜罪而有左列情形之一者，處6月以上、5年以下有期徒刑：
一  於夜間侵入住宅或有人居住之建築物、船艦或隱匿其內而犯
    之者。
二  毀越門扇、牆垣或其他安全設備而犯之者。
三  攜帶兇器而犯之者。
四  結夥三人以上而犯之者。
五  乘火災、水災或其他災害之際而犯之者。
六  在車站或埠頭而犯之者。
前項之未遂犯罰之。


司法院資訊處製作；財團法人民間司法改革基金會備份。
